臺灣嘉義地方法院刑事判決
110年度易字第41號
公  訴  人  臺灣嘉義地方檢察署檢察官
被      告  陳彥彬



上列被告因竊盜案件，經檢察官提起公訴（109年度偵字第9228
、10374、10817、10953號），本院判決如下：
    主  文
陳彥彬犯附表所示之罪，各處附表所示之刑及沒收。不得易科罰
金部分，應執行有期徒刑壹年肆月、得易科罰金部分，應執行有
期徒刑玖月，如易科罰金，以新臺幣壹仟元折算壹日
    犯 罪 事 實
一、陳彥彬意圖為自己不法之所有，基於竊盜之犯意，分別於：
(一)於民國109年7月12日上午6時許，騎乘車牌號碼000-000號普
    通重型機車行經蘇○○於嘉義縣○○市○○里○○○路0段000號，店
    住合一，而當時尚未營業之「○○小吃店」前時，因見該處小
    門處於開啟狀態，遂進入該「○○小吃店」內著手竊取蘇○○放
    置在一樓桌上之背包內之皮包一個，惟因蘇○○在該處二樓發
    現一樓處有異響而下樓查看，陳彥彬遂出言表示因內急而欲
    借用廁所，並不待蘇○○同意，旋拿該皮包進入一樓廁所內，
    假意使用廁所之機而將皮包內之現金新臺幣(下同)5,000元
    予以拿取後，再將皮包放置在廁所水箱處，並旋即騎乘機車
    離開該處而據為己有。
(二)於109年7月12日上午10時35分許，騎乘車牌號碼000-000號
    普通重型機車行經葉林○○位於嘉義縣○○市○○里○○路00號之住
    處前，因見該處客廳無人在場，旋即下車進入葉林○○上開住
    處客廳內，並徒手竊取葉林○○放置在客廳椅子上之黑色側背
    包1個(內有現金2000元)及雨傘1支，得手後騎乘機車離開現
    場而據為己有。
(三)於109年10月12日上午7時50分許，騎乘車牌號碼000-0000號
    普通重型機車行至嘉義縣○○市○○○路○段000號「○○工程顧問
    有限公司」前，旋即進入該公司一樓，並趁該公司員工洪綵
    鴽在該公司二樓打掃而無人注意之機會，徒手竊取洪綵鴽擺
    放在一樓座位皮包內之現金2,800元，得手後騎乘機車離開
    現場而據為己有。
(四)於109年10月21日7時30分許，騎乘車牌號碼000-0000號普通
    重型機車行經郭○○位於嘉義縣○○市○○里00鄰○○路000巷0弄00
    號住處前時，因見郭○○將其所騎乘之機車停在其住處前，並
    將其粉紅色長夾放置在機車前方置物籃內，本人則與鄰居交
    談而未注意之際，徒手自該機車置物籃內拿取郭○○之上開粉
    紅色皮夾，惟其甫得手而尚未離開現場之際，即遭郭○○之子
    蔡良賜發現而上前阻止，並於郭○○查知而趨前索討時，即將
    該粉紅色皮夾交還郭○○而未得逞。
二、案經蘇○○、郭○○訴由嘉義縣警察局水上分局暨葉林○○、洪綵
    鴽訴由嘉義縣警察局朴子分局報告臺灣嘉義地方檢察署檢察
    官偵查起訴。
    理  由
一、按被告以外之人於審判外之陳述，雖不符刑事訴訟法第159
    條之1至第159條之4之規定，而經當事人於審判程序同意作
    為證據，法院審酌該言詞陳述或書面陳述作成時之情況，認
    為適當者，亦得為證據，刑事訴訟法第159條之5定有明文。
    查本件檢察官及被告對於下述本院採為認定犯罪事實依據之
    各項傳聞證據之證據能力，均表示同意有證據能力（見本院
    卷第51頁），另本院審酌該等證據之取得過程並無瑕疵，與
    本案待證事實間復具有相當之關聯性，以之為本案證據並
    無不當，自得採為本件認定事實之基礎。另其餘本判決所採
    之非供述證據亦均經法定程序取得，無不得為證據之情形，
    自均有證據能力。
二、訊據被告陳彥彬對於犯罪事實一(四)坦承不諱。另被告固坦
    承有於犯罪事實一(一)有於上開時、地進入「○○小吃店」
    及廁所；犯罪事實一(二)有於上開時、地途經該地；犯罪事
    實一(三)有於上開時、地進入「○○工程顧問有限公司」，
    然辯稱：於犯罪事實一(一)進去時內部並無人，就直接進入
    廁所如廁，出來才遇到告訴人，並沒有在廁所看到皮包；於
    犯罪事實一(二)並無進入該處；犯罪事實一(三)，因為擔任
    社區監事，當天是因為社區的燈不亮，我才會去工程行，但
    是進去看沒有人，我就走了等語(見本院卷第48頁)。經查：
(一)犯罪事實一(一)部分：
 1、被告確有進入「○○小吃店」竊得皮包內現金一情，業據證
    人即告訴人蘇○○於警詢中證稱：案發當日早上6時30分，從
    外面回到家中，當時只有開右側小門，沒有開鐵門，裡面
    的燈沒開，還沒開始營業，我將背包放在1樓上去2樓，聽到
    1 樓廁所有聲響，發現有一個陌生人從廁所出來，跟我說要
    借廁所，就要往外走，我發現我放在一樓本來關著的背包被
    打開，裡面錢包不見，我就追出去跟被告說你的車牌我記得
    ，我會去報警，被告就說錢包一定在屋內，我回去找了一次
    沒找到又到外面，叫住被告叫他還我錢包，被告說他真的沒
    拿，又騎車還轉跟我說真的沒拿，後來我在廁所水箱上找到
    皮包，但現金已經不見，損失大約5,000元至6,000元等語（
    見嘉水警偵字第1090028499號卷第6頁至第12頁），核與被
    告上開陳稱有進入告訴人家中廁所一節相符，此外復有指認
    犯罪嫌疑人指認表及監視器翻拍照片15幀(見嘉水警偵字第1
    090028499號卷第14頁、第19頁至第26頁），另佐以告訴人
    返家不久即聽聞樓下有異聲，遭竊空間當時僅有被告一人在
    場，告訴人與被告照面後進而發現錢包遭竊及錢包係於被告
    甫進入之告訴人家中廁所發現一情，具有時間及空間的臨接
    性，可見證人蘇○○所言可信。另告訴人上開證稱損失約為5,
    000元至6,000元，依有疑利於被告原則，應認告訴人係遭竊
    5,000元。
 2、至被告雖以前詞置辯，然告訴人之錢包確實於被告所上之廁
    所水箱發現一情，業如上述。參以水箱係如廁之人均會看見
    之處所，被告卻故意謊稱未見告訴人之錢包已與常情不符及
    被告遭告訴人於現場質疑為竊賊，竟未留在現場待警方到場
    或留下姓名及聯絡資訊，即先行離開，並於對告訴人稱：「
    錢包一定在裡面」，亦與一般人遇此情況會詢問錢包樣式、
    大小直或接回應不知道錢包所在等情不符，是被告上開辯詞
    尚難採信。
(二)犯罪事實一(二)部分：
 1、被告確有進入告訴人葉林○○位於朴子市○○路00號的住處竊取
    現金、黑色側背包及雨傘一情，業據證人即告訴人於警詢中
    證稱：當時我在家中廚房洗米，客廳的門有關但沒有鎖，我
    聽到客廳有開門的聲音，我就看到一個身穿深色上衣的男子
    拿一個黑色的東西出去，機車停在我家門口，放在腳踏墊上
    後就騎車逃逸，我後來清查財物，發現我隨身的黑色背包不
    見了，裡面有現金2,000元及雨傘1支，監視器顯示畫面就是
    竊取我物品的人等語(見嘉朴警偵字第1090016878號卷第1頁
    至第3頁)，核與被告上開陳稱有騎乘機車經過該處相符，此
    外復有被害人報告單、監視器翻拍照片14幀(見嘉朴警偵字
    第1090016878號卷第4頁至第10頁、第15頁)可佐。另自上開
    證人證稱、監視器翻拍照片及被告自承觀之，案發當時僅有
    騎乘車號000-000號機車之身著深色上衣之被告有至告訴人
    家門口停留及並無其他身著深色服裝經過告訴人住處，可見
    告訴人證述可信。
 2、至被告雖以前詞置辯，然被告於偵查中卻否認曾經經過該處
    ，監視器畫面中也不是自己等語(見偵字第9228號卷第42頁
    至第43頁），已與被告前開辯稱不符，所言已難盡信。另被
    告亦於本院中自陳與本件告訴人均無恩怨，尚難想像告訴人
    會甘冒誣告的罪刑，誣告他人犯罪，是被告此部分所辯尚難
    採信。
(三)犯罪事實一(三)部分:
 1、被告確有進入騎乘車牌號碼000-0000號普通重型機車行至「
    ○○工程顧問有限公司」竊得現金一情，業據證人即告訴人洪
    綵鴽於警詢中證稱：我在案發當日7時45分到上班地點，將
    包包放在我的座位上，直到我中午要去超商繳費時，才發現
    我的現金不見了，後來去查看鄰居監視器，才發現被告於案
    發當日7時50分，有一名騎乘偏藍色機車的男子進入約40秒
    等語(見嘉朴警偵字第000000000號卷第5頁至第9頁)，核與
    被告上開自承有於案發當時進入「○○工程顧問有限公司」相
    符，此外復有監視器翻拍照片24幀及被害報告單1份在卷可
    稽(見嘉朴警偵字第000000000號卷第14頁至第26頁），另自
    上開監視器翻拍照片觀之，被告進入該工程行之時間與告訴
    人進入時間相近，且被告進入該工程行之前，該工程行之門
    扇係關閉，並無告訴人以外之人曾進入之情狀及參以告訴人
    所遭竊之金額為非屬整數之2,800元及告訴人可指出各種面
    額鈔票之張數，此有上開被害報告單可佐一節，可知告訴人
    確有2,800元遭於相近時間出現之被告竊得。
2、至被告雖以前詞置辯，然被告於警詢中係稱是找水電工人至
   我家修理水電，與其稱擔任社區監事，當天是因為社區的燈
   不亮，我才會去工程行等語，已有不符，辯詞已難盡信，況
   被告亦自承係進入該工程行找尋水電師傅，見無人在內，自
   應在內呼喊，斯時在二樓之告訴人應會聽到，被告捨此不為
   ，反逕自離去，事後亦無再至他處尋找水電師傅(見本院卷第
   48頁)，亦與常情不符，被告所辯尚難採信。
(四)犯罪事實一(四)部分：被告對此部分犯行坦承不諱，業如上
    述，核與證人即告訴人郭○○及證人即目擊者蔡良賜於警詢中
    證稱相符(見嘉水警偵字第1090024907號卷第13頁至第15頁)
    ，此外復有指認犯罪嫌疑人紀錄表、監視器翻拍照片6幀(見
    嘉水警偵字第1090024907號卷第16頁至第20頁），足認被告
    任意性自白與事實相符，此部分事實應可認定。
(五)綜上，被告上開犯行均洵堪認定，均應依法論科。至被告請
    求指紋鑑定，惟本件審理時距離案發已久，指紋是否仍有存
    在不明，況本件事證已明尚無調查之必要，附此敘明。　　
三、核被告於犯罪事實一(一)(二)所為均係犯刑法第321條第1項
    第1款之侵入住宅竊盜罪；犯罪事實一(三)所為係犯刑法第3
    20條第1項竊盜罪；犯罪事實一(四)所為係犯刑法第320條第
    3項、第1項竊盜未遂罪。被告上開四次犯行、犯意各別、行
    為互殊，應分論併罰。
四、被告前因竊盜及妨害自由等案件，經臺灣基隆地方法院以10
    6年度聲字第1024號裁定定應執行有期徒刑2年8月確定，於1
    06年9月27日假釋出監，於107年6月17日縮刑期滿，假釋未
    經撤銷，視為執行完畢一情，此有臺灣高等法院被告前案紀
    錄表1份在卷可稽，其於有期徒刑執行完畢後，5年內故意再
    犯本案，為累犯，被告所犯之前案中之竊盜與本案竊盜罪之
    罪質相同，顯認被告具有特別之惡性，爰考量司法院釋字第
    775號解釋意旨裁量就被告本次犯行，均應予加重其刑。又
    被告於犯罪事實一(四)雖已著手於竊盜行為之實行，惟既尚
    未生犯罪之結果，而屬未遂犯，爰依刑法第25條第2項規定
    減輕其刑，並依例先加後減之。
五、爰依被告陳述、臺灣高等法院被告前案紀錄表及個人戶籍資
    料查詢結果（見本院卷第13頁至第34頁、第52頁）審酌：被
    告高中畢業、結婚無子、與母親同住、母親罹癌、家境勉持
    、前有多次竊盜前科等智識程度、生活狀況及素行；為圖己
    利，徒手竊取告訴人物品之動機、手段及告訴人所受之損害
    程度，被告尚未與被害人或告訴人達成和解等一切情狀，各
    量處如主文所示之刑，並就被告得易科罰金部分諭知易科罰
    金之折算標準暨就被告得易科罰金之有期徒刑部分定應執行
    刑暨諭知易科罰金之折算標準及就不得易科罰金之有期徒刑
    部分，定應執行刑。
六、未扣案之犯罪事實一(一)之現金5,000元；犯罪事實一(二)
    之現金2,000元、黑色側背包1個及雨傘1支；犯罪事實一(三
    )之現金2,800元為被告之犯罪所得，爰依刑法第38條之1第1
    項前段之規定宣告沒收之，且依同條第3項規定諭知於全部
    或一部不能沒收或不宜執行沒收時，追徵其價額。另犯罪事
    實一(四)所示物品，已由告訴人取回，此有上開贓物認領保
    管單可佐，爰不宣告沒收。
據上論斷，應依刑事訴訟法第299條第1項前段，刑法第320條第
1項、第3項、第321條第1項第1款、第25條第2項、第41條第1項
前段、第8項、第47條第1項、第51條第6款、第38條之1第1項、
第3項，刑法施行法第1條之1第1項判決如主文。
本案經檢察官侯德人提起公訴、檢察官楊麒嘉到庭執行職務。
中    華    民    國   110    年    2    月    25    日
                  刑事第八庭  法  官   謝其達
以上正本證明與原本無異。
如不服本判決應於收受判決後20日內向本院提出上訴書狀，並應
敘述具體理由；其未敘述上訴理由者，應於上訴期間屆滿後20日
內向本院補提理由書（均須按他造當事人之人數附繕本）「切勿
逕送上級法院」。告訴人或被害人如對於本判決不服者，應具備
理由請求檢察官上訴，其上訴期間之計算係以檢察官收受判決正
本之日期為準。　　　　　　　　　
中　　華　　民　　國　　110 　年　　2 　　月　　25　　日
                              書記官   林芷瑜
附錄本案所犯法條：
刑法第320條
意圖為自己或第三人不法之所有，而竊取他人之動產者，為竊盜
罪，處 5 年以下有期徒刑、拘役或 50 萬元以下罰金。
意圖為自己或第三人不法之利益，而竊佔他人之不動產者，依前
項之規定處斷。
前二項之未遂犯罰之。
刑法第321條第1項
犯前條第 1 項、第 2 項之罪而有下列情形之一者，處 6 月以
上 5 年以下有期徒刑，得併科 50 萬元以下罰金：
一、侵入住宅或有人居住之建築物、船艦或隱匿其內而犯之。
二、毀越門窗、牆垣或其他安全設備而犯之。
三、攜帶兇器而犯之。
四、結夥三人以上而犯之。
五、乘火災、水災或其他災害之際而犯之。
六、在車站、港埠、航空站或其他供水、陸、空公眾運輸之舟、
    車、航空機內而犯之。
前項之未遂犯罰之。
附表
編號 犯罪事實 罪刑 1 犯罪事實一(一) 陳彥彬犯侵入住宅竊盜罪，累犯，處有期徒刑玖月。未扣案之犯罪所得新臺幣伍仟元沒收，於全部或一部不能沒收或不宜執行沒收時，追徵其價額。 2 犯罪事實一(二) 陳彥彬犯侵入住宅竊盜罪，累犯，處有期徒刑玖月。未扣案之犯罪所得新臺幣貳仟元、黑色側背包壹個及雨傘壹支均沒收，於全部或一部不能沒收或不宜執行沒收時，追徵其價額。 3 犯罪事實一(三) 陳彥彬犯竊盜罪，累犯，處有期徒刑陸月，如易科罰金，以新臺幣壹仟元折算壹日。未扣案之犯罪所得新臺幣貳仟捌佰元沒收，於全部或一部不能沒收或不宜執行沒收時，追徵其價額。 4 犯罪事實一(四) 陳彥彬犯竊盜未遂罪，累犯，處有期徒刑伍月，如易科罰金，以新臺幣壹仟元折算壹日。